【裁判字號】    90,易緝,419
【裁判日期】    900920
【裁判案由】    竊盜等
【裁判全文】
臺灣臺中地方法院刑事判決                          九十年度易緝字第四一九號
    公  訴  人  臺灣臺中地方法院檢察署檢察官
    被      告  乙○○
右列被告因竊盜等案件，經檢察官提起公訴（八十九年度偵字第一三九００號），本
院判決如左：
    主  文
乙○○竊盜，處有期徒刑參月，如易科罰金，以參佰元折算壹日。
    事  實
一、乙○○與甲○○○為朋友關係，甲○○○將其所承租之台中市○○區○○路一０
    七巷三十號四樓房間分租予乙○○居住（甲○○○住三樓），乃乙○○竟意圖為
    自己不法之所有，於民國（下同）八十九年三月二十一日上午七時許，趁甲○○
    ○之女兒早上出門上學時忘了鎖房門，甲○○○尚在睡覺之際，進入甲○○○之
    臥房，竊取甲○○○所有置於化妝檯上皮包內之郵局金融卡一枚，並在包皮內筆
    記本查到該金融卡之提款密碼，得手後即持該金融卡，於八十九年三月二十一日
    某時，在台中市松竹郵局、誠泰銀行、台中市第十一信用合作社所設之提款機，
    接續鍵入前開密碼五次，詐領甲○○○所有，存於台中郵局局號０三０一０四─
    二號、帳號００六二三七─九號帳戶內之存款新台幣（下同）一萬元、二萬元、
    二萬元、二萬元、一萬元，合計八萬元。迄同日晚上八時許，甲○○○在臥房化
    妝台上，發現乙○○所書寫表示先予借錢之字條一紙及前開金融卡一枚，發覺有
    異，即至郵局刷卡，始知被乙○○詐領八萬元。乙○○復於八十九年四月十四日
    下午二時許，託一名不詳男子持乙○○為發票人，面額八萬元，發票日為八十九
    年四月十八日，票號三三五二七六號之商業本票一紙交付甲○○○，惟屆期該本
    票未獲兌現，乙○○亦不知去向，甲○○○始報警偵辦。
二、案經甲○○○訴由台中市警察局第五分局報請台灣台中地方法院檢察署檢察官偵
    查起訴。
    理  由
一、訊據被告乙○○固坦承有於右揭時地取得告訴人甲○○○前述金融卡提領八萬元
    等情不諱，惟矢口否認有何竊盜之犯行，辯稱略以：伊是向告訴人借錢，當天告
    訴人很累，她說如果有能力就願幫助伊，伊當時看到告訴人皮包在她的化妝檯，
    告訴人在睡覺，皮包內有金融卡，伊就拿走去提款，密碼是在電話簿上，伊領完
    錢後，有寫一張紙條給告訴人，後來告訴人向伊要錢，伊當時沒錢，就開一張本
    票給告訴人等語。惟查被告如何利用告訴人睡覺之際，竊取告訴人金融卡詐領八
    萬元等情，迭據告訴人於警訊、檢察官偵查中及本院審理時指述甚詳，復有郵局
    存摺、提領存款明細表、被告所寫之紙條及本票各一紙（以上均為影本）在卷足
    稽。次查被告於詐領告訴人存款前一日，即探詢告訴人得知告訴人之提款密碼係
    書寫於筆記簿內，竊盜當日，被告係利用告訴人女兒上學後房門未鎖之際，進入
    告訴人房間，向告訴人佯稱要洗澡而趁告訴人睡覺不注意之際竊取告訴人置於房
    間內化妝檯上皮包內之金融卡至前開提款機詐領存款；再觀之告訴人存款原有八
    萬零三百零二元，經被告接續五次提款後，僅餘二百七十四元，及被告於詐領存
    款後即未再與告訴人聯絡，亦未賠償告訴人前開損害等情以觀，益徵被告有不法
    所有之竊盜、詐欺意圖甚明。綜上所述，被告前開所辯，顯係犯後卸責之詞，不
    足採信，本件事證明確，被告犯行洵堪認定。
二、核被告乙○○所為，係犯刑法第三百二十條第一項之竊盜罪及同法第三百三十九
    條之二第一項之以不正方法由自動付款設備取得他人之物罪。被告多次鍵入密碼
    提領他人款項，係被告基於盜領他人金錢之單一犯意所為之接續行為，應以一罪
    論，公訴人認係連續犯，容有未洽。又被告所犯前開二罪之間，有方法與結果之
    牽連關係，為牽連犯，應依刑法第五十五條規定，從一重之竊盜罪處斷。爰審酌
    被告犯罪之動機、目的、手段、品行、犯罪所生之損害、犯罪後態度等一切情狀
    ，量處如主文所示之刑，並依修正後刑法第四十一條第一項前段之規定諭知易科 --
    罰金之折算標準（按刑法第四十一條原規定犯最重本刑為三年以下有期徒刑以下
    之刑之罪，而受六個月以下有期徒刑或拘役之宣告者，得易科罰金，而該法條業
    經立法院三讀通過修正為犯最重本刑為五年以下有期徒刑以下之刑之罪，而受六
    個月以下有期徒刑或拘役之宣告，得易科罰金，並經總統於九十年一月十日以華
    總一義字第九０００００三八００號公布，於九十年一月十二日起生效，比較新
    舊法之規定，以新法較有利於被告，自應適用裁判時之法律），以示懲儆。
據上論斷，應依刑事訴訟法第二百九十九條第一項前段、刑法第二條第一項前段、第
三百二十條第一項、第三百三十九條之二第一項、第五十五條、修正後刑法第四十一
條第一項前段、罰金罰鍰提高標準條例第一條前段、第二條，判決如主文。
中    華    民    國    九十       年        九        月     二十      日
                                  臺灣臺中地方法院刑事第一庭
                                      法  官    簡  賢  坤
右正本證明與原本無異。
如不服本判決，應於判決送達後十日內向本院提出上訴狀，上訴於臺灣高等法院臺中
分院( 須附繕本 )。
                                       書記官
中    華    民    國    九十       年        九        月     二十      日
附錄本案論罪科刑法條全文：
刑法第三百二十條第一項
意圖為自己或第三人不法之所有，而竊取他人之動產者，為竊盜罪，處五年以下有期
徒刑、拘役或五百元以下罰金。
刑法第三百三十九條之二第一項
意圖為自己或第三人不法之所有，以不正方法由自動付款設備取德他人之物者，處三
年以下有期徒刑、拘役或科或併科一萬元以下罰金。


司法院資訊處製作；財團法人民間司法改革基金會備份。
